臺灣高等法院臺中分院刑事判決　　　　 94年度上易字第766號
上　訴　人
即　被　告　丙○○
上　訴　人
即　被　告　乙○○
共　　　同
選任辯護人　曾信嘉律師
上　訴　人
即　被　告　甲○○
　　　　　　　　　　　收人陳隆律師）
選任辯護人　陳隆律師
上列上訴人因詐欺等案件，不服臺灣臺中地方法院93年度易字第
2795號中華民國94年5月5日第一審判決（起訴案號：臺灣臺中地
方法院檢察署93年偵字第4517、9469、20670號、93年度偵續字
第8號），提起上訴，本院判決如下：
    主  文
上訴駁回。
    事  實
一、丙○○係設立於臺中縣神岡鄉○○村○○路749號1樓萊可麗
    股份有限公司（下稱萊可麗公司）之實際負責人；乙○○則
    為萊可麗公司名義負責人兼會計；甲○○則為順良企業有限
    公司（下稱順良公司）之實際負責人，萊可麗公司以生產醫
    療器材等為經營項目，丙○○、乙○○均係從事業務之人，
    對於銷售該公司之產品負有據實製作出貨明細單之義務。民
    國92年年5月間，因國內ＳＡＲＳ疫情嚴重，造成口罩供不
    應求，92年5月14、15日某日夜間，甲○○與久帝股份有限
    公司之經理陳振順前往萊可麗公司與丙○○洽談購買口罩事
    宜，甲○○為求丙○○能出售其光觸媒口罩，乃向丙○○誆
    稱其準備將部分口罩送到行政院國軍退除役官兵輔導安員會
    高雄榮民總醫院（下稱榮總醫院）測試，並向丙○○訂購口
    罩420個，且要求丙○○若口罩通過榮總醫院測試，希望免
    除其中210個口罩之價金，雙方並約定於92年5月17日交貨。
    嗣92年5月17日屆至，甲○○委由陳振順幫其前去領取上揭
    420個口罩。92年5月19日，甲○○又再向丙○○訂購800個
    口罩，並由甲○○親自前去領貨。另卉多實業有限公司（下
    稱卉多公司）負責人沈照翔見萊可麗公司所生產之光觸媒口
    罩品質、包裝、外觀整體性均不錯，亦於92年5月16日，主
    動前往萊可麗公司與丙○○接洽購買口罩事宜，丙○○乃告
    知沈照翔，其有客戶將該公司口罩送榮總醫院測試，榮總醫
    院有可能會採用乙事，沈照翔乃先購買數個口罩回去試用，
    經下游廠商初步判定適合販售，沈照翔遂於92年5月19日，
    向萊可麗公司購買單價新台幣（下同）55元之光觸媒口罩2
    萬5千個，合計137萬5千元，並於同日付清三成訂金41萬2千
    5百元。92年5月20日近中午時分，沈照翔打電話向丙○○索
    取出貨至榮總醫院之證明，丙○○、乙○○明知萊可麗公司
    生產的口罩並未直接販售予榮總醫院，竟基於明知為不實事
    項而虛偽製作之犯意，與具共同犯意聯絡之甲○○，由丙○○打電話告知甲○○欲取得出貨至榮總之出貨證明，甲○○
    應允之，旋丙○○即指示乙○○去電順良公司接洽前開事宜
    ，因甲○○不在公司內，甲○○乃指示不知情之順良公司會
    計李意晴告知乙○○，逕行開立萊可麗公司編號4539、4540
    號之出貨明細單二紙，其上客戶名稱分別偽填為「榮民總醫
    院高雄分院醫技處蔡先生」、「榮民總院高雄分院醫技處蔡
    先生」，表示曾分別於92年5月17日、5月19日各出售420個
    及8百個光觸媒一般型口罩予榮總醫院高雄分院後，再傳真
    至順良公司，由甲○○在客戶簽收欄內簽名，以虛偽製作販
    售予榮總醫院之出貨明細單，迨甲○○簽完名回傳予乙○○
    ，乙○○即依丙○○之指示，於92年5月20日下午2時51分許
    ，將上開不實之出貨明細單據以行使而傳真予沈照翔，足以
    生損害於榮總醫院及卉多公司。
二、案經卉多公司訴由臺灣臺中地方法院檢察署檢察官及該署檢
    察官自動檢舉偵查後起訴。
    理  由
一、訊據上訴人即被告丙○○坦承有於前揭時、地，要求被告甲○○提供出貨予榮總醫院之證明。惟矢口否認有上開犯行，
    辯稱：伊並不知道甲○○實際上未出貨予榮總醫院，事前亦
    不知道甲○○在上開客戶名稱為「榮民總醫院高雄分院醫技
    處蔡先生」之出貨明細單簽名，再回傳予乙○○，而由乙○○傳真予沈照翔，發票抬頭之所以註明為「榮民總醫院高雄
    分院醫技處蔡先生」，乃係被告乙○○不知出名單抬頭為誰
    ，在詢問順良公司後，由甲○○透過會計李小姐告知，指示
    乙○○所填寫。92年5月20日伊在外接洽客戶，以電話交代
    乙○○聯絡甲○○提供出貨予榮總之相關發票或出貨單，並
    告知乙○○開具給甲○○之出貨明細單收量只要寫一半，距
    料公司事務繁雜忙碌，以致乙○○誤以為之前交付之420個
    及8百個均係送往榮總之試用品。伊係於92年5月20日下午或
    同年5月21日早上才見到甲○○前揭傳真，伊還質疑為何由
    甲○○簽名，伊並未製作不實出貨明細單云云。訊據上訴人
    即被告乙○○承認有將上開二紙甲○○簽名回傳之出貨明細
    單，傳真予沈照翔之事實。惟矢口否認涉有上開犯行，辯稱
    ：當時伊僅係受僱於萊可麗公司並聽從甲○○之指示所為，
    並依李意晴之電話告知而為上開客戶名稱記載，甲○○簽名
    回傳後，伊質疑為何係由甲○○簽名，而非由蔡先生簽名，
    還曾去電詢問李意晴，李意晴則回稱甲○○交待這樣簽即可
    ，且伊認為萊可麗公司出貨予順良公司，順良公司再出貨予
    榮總醫院，意義等同於萊可麗公司出貨予榮總醫院，伊並無
    製作不實出貨明細單之故意云云。訊據上訴人即被告甲○○
    承認有在前開出貨明細單上簽名回傳之事實。惟亦矢口否認
    涉有上開犯行，辯稱：萊可麗公司編號4539、4540號出貨明
    細單，乃丙○○片面填製作完成後，始傳真要求伊在客戶簽
    收欄內簽名，伊並未參與製作。伊當時根本不知道丙○○要
    將前開出貨明細單傳真予沈照翔乙事，伊係因之前向丙○○
    誆稱要將口罩送到榮總醫院測試，後來丙○○要伊補簽出貨
    明細單，伊見其上之交易數量正確，即予以簽名回傳，並未
    與丙○○、乙○○有何製作不實業務文書之犯意聯絡；伊並
    非萊可麗公司出貨業務之人，縱使明知「榮民總醫院高雄分
    院醫技處蔡先生」為不實之事項，而使萊可麗公司人員登於
    其業務上作成之文書，仍與構成要件有間云云。惟查：
(一)、被告丙○○、乙○○為萊可麗公司參與經營業務之人，萊可
    麗公司未曾於92年5月17日及同年月19日銷售光觸媒口罩予
    榮總醫院，被告丙○○卻於92年5月20日以電話指示乙○○
    接洽被告甲○○經營之順良公司，並在萊可麗公司92年5月
    17日編號4539號及同年月19日4540號出貨明細單抬頭上分別
    記載「榮民總醫院高雄分院醫技處蔡先生」、「榮民總院高
    雄分院醫技處蔡先生」，傳真予被告甲○○於客戶簽收欄內
    簽名後，並將之傳真於卉多公司等情，業據被告丙○○、乙○○、甲○○供明在卷，並有上開二紙出貨明細單在卷可稽
    （見他字卷第6頁）。上開二紙出貨明細單其上客戶名稱載
    明「榮民總醫院高雄分院醫技處蔡先生」及「榮總醫院高雄
    分院醫技處蔡先生」，依商場之交易習慣，即表明係由萊可
    麗公司出貨予榮總醫院無訛，且此涵義，亦為被告三人所不
    爭執，準此，被告三人既明知萊可麗公司並未直接出貨予榮
    總醫院之事實，竟在上開出貨明細單作前揭記載，自難謂無
    製作不實出貨明細單之犯意，已甚灼然。
(二)、被告甲○○於92年5月17日及同年月19日分別向被告丙○○
    購買光觸媒口罩420個及800個，業據被告丙○○、甲○○供
    述在卷，核與證人陳振順證述無訛（原審卷第95、96頁），
    並由被告乙○○開具之萊可麗公司編號4538號出貨明細單影
    本在卷足憑（偵他1211號卷第51頁）。而被告丙○○、乙○○經營之萊可麗公司開給被告甲○○，有關被告甲○○自92
    年5月17日至92年5月27日向萊可麗公司採購之光觸媒口罩貨
    款費用計算單上，亦記載被告甲○○如有榮總檢驗報告，則
    扣除92年5月17日被告甲○○購買之420個光觸媒口罩一半價
    金即1萬零80元，有貨款費用計算單影本在卷可稽（偵他121
    1號卷第52頁），可見被告甲○○供承92年5月17日伊向被告
    丙○○購買光觸媒口罩時曾表示要將部分口罩送往榮總醫院
    測試，被告丙○○要求提出榮總醫院測試報告才減半收費等
    情為真實。換言之，被告甲○○僅向丙○○表示要將口罩送
    往榮總醫院測試，並非要將開92年5月17日購買之420個及同
    年月19日購買之800個出貨予榮總醫院，而被告丙○○及乙○○亦清楚認知被告甲○○表示之內容，是以在萊可麗公司
    開給被告甲○○之92年5月19日出貨明細單抬頭明白記載92
    年5月17日420個及同年月19日800個口罩，係出貨予被告甲○○經營之順良公司，且於傳真予被告甲○○之貨款費用計
    算單上亦明白註明被告甲○○須提出榮總醫院檢驗報告，其
    92年5月17日購買之420個口罩部分始減半計算價金，然被告
    丙○○、乙○○竟仍於翌日即92年5月20日為因應卉多公司
    之要求，共同將上開分別於92年5月17日及同年19日出貨並
    已開具上開編號4538號出貨明細單予被告甲○○之口罩420
    個及800個，移花接木另行開具編號4539號及4540號出貨明
    細單抬頭上分別記載「榮民總醫院高雄分院醫技處蔡先生」
    、「榮民總院高雄分院醫技處蔡先生」，傳真予有共同犯意
    虛偽製作業務上不實文書之被告甲○○於客戶簽收欄內簽名
    後，再由乙○○將之傳真予卉多公司作為取信之用，被告三
    人虛偽製作業業務上不實之出貨明細單堪以認定。
(三)、被告丙○○、乙○○雖辯稱在上開編號4539號及4540號出貨
    明細單抬頭上分別記載「榮民總醫院高雄分院醫技處蔡先生
    」、「榮民總院高雄分院醫技處蔡先生」等係受被告甲○○
　　誤導所致云云。然查，被告丙○○、乙○○經營之萊可麗公
  　司分別於92年5月17日及同年月19日出售420個及800個光觸
    媒口罩予被告甲○○，並由被告乙○○開具編號4538號出貨
    明細單予被告甲○○經營之順良公司，並於貨款費用計算單
    上記載被告甲○○如有榮總檢驗報告，則扣除92年5月17日
    被告甲○○購買之420個光觸媒口罩一半價格即1萬零80元，
    已如前述，可見被告丙○○、乙○○清楚瞭解販售予被告甲○○上開420個及800個口罩，僅可能由被告甲○○將部分送
    請榮總醫院測試檢驗，並非榮總醫院所購買，其等竟將已開
    具4538號出貨明細單予被告甲○○之同一批口罩貨品，再另
    開具抬頭上分別記載「榮民總醫院高雄分院醫技處蔡先生」
    、「榮民總院高雄分院醫技處蔡先生」之4539及4540號出貨
    明細單二紙，交由被告甲○○簽名後，傳真予卉多公司，用
    以取信卉多公司，且上開4538、4539、4540號三紙出貨明細
    單，號碼連續，均係被告乙○○所簽發，被告丙○○、乙○○均明知萊可麗公司於92年5月17日同年月19日係出貨420個
    及800個口罩予順良公司而非榮總醫院，其等卻仍製作上開
    4539及4540號出貨明細單，顯非單純受被告甲○○誤導所致
    ，所辯均不足採。
(四)、被告甲○○辯稱：萊可麗公司編號4539、4540號出貨明細單
    ，乃丙○○片面填寫製作完成後，始傳真要求伊在客戶簽收
    欄內簽名，伊並未參與製作云云。惟查，被告甲○○分別於
    92 年5月17日及同年19日向萊可麗公司購買口罩420個及800
    個，並由萊可麗公司開具編號4538號出貨明細單一紙，而被
    告甲○○實際上並未曾出貨予榮總醫院等情，業據被告甲○○於原審供明在卷（原審卷第99頁），是被告甲○○向被告
    丙○○、乙○○經營之萊可麗公司購買之上開420個及800個
    口罩既已開立上開4538號出貨明細單予被告甲○○，當被告
    丙○○、乙○○就同一批口罩，開具抬頭上分別記載「榮民
    總醫院高雄分院醫技處蔡先生」、「榮民總院高雄分院醫技
    處蔡先生」之4539及4540號出貨編號4539、4540號出貨明細
    單二紙要求其簽名時，被告甲○○對於4539、4540號出貨明
    細單記載之內容顯然不實，自知之甚明，其卻仍然在4539、
    4540號出貨明細單簽名認同，其共同參與偽造上開萊可麗公
    司業務上不實之出貨明細單亦屬明確，所辯亦不足採信。
(五)、被告丙○○、甲○○、告訴人及證人間，因距案發時間已久
    ，記憶或有模糊，因而對於彼此間究於何時談及將口罩送榮
    總醫院測試等細節，陳述時間迭有出入，惟被告丙○○、乙○○經營之萊可麗公司就被告甲○○購買之上開420個及800
    個口罩已開立上開4538號出貨明細單予被告甲○○，並未出
    貨於榮總醫院，竟就同一批口罩，再行開具抬頭上分別記載
    「榮民總醫院高雄分院醫技處蔡先生」、「榮民總院高雄分
    院醫技處蔡先生」之4539及4540號出貨編號4539、4540號出
    貨明細單二紙，此一偽造業務上不實文書之基本事實甚明，
    已如前述，其等關於何時談及將口罩帶入榮總醫院測試細節
    及時間，並不影響上開偽造文書之基本事實，併此敘明。
(六)、此外，復有上開萊可麗公司編號4538、4539、4540號三紙出
    貨明細單影本及萊可麗公司傳真給順良公司之貨款費用計算
    單影本一紙附卷可稽，本件事證明確，被告三人之犯行，均
    堪以認定。
二、被告丙○○、乙○○、甲○○共同參與製作上開編號4539及
    4540號業務登載不實之出貨明細單。又被告丙○○、乙○○
    於製作完成後，另將上開不實之出貨明細單傳真予卉多公司
    作為交易取信之用。核被告丙○○、乙○○所為，均係犯刑
    法第216條、第215條之行使業務登載不實文書罪。被告甲○○所為，係犯刑法第215條之業務登載不實文書罪。被告甲○○雖不具萊可麗公司職員之身分，製作前開萊可麗公司之
    出貨明細單並非其業務上文書之行為，但其與被告丙○○、
    乙○○既有共同實施犯罪之情事，依刑法第31條第1項規定
    ，仍應以共犯論。被告丙○○、乙○○、甲○○就上開偽造
    業務上文書之犯行間；被告丙○○、乙○○就上開偽造及行
    使偽造業務上文書之犯行間，有犯意之聯絡與行為之分擔，
    均為共同正犯。又被告丙○○、乙○○偽造業務登載不實文
    書後，復持以行使，偽造之低度行為應為行使之高度行為所
    吸收，均不另論罪。
三、原審適用刑法第28條、第216條、第215條、第31條第1項、
    第41條第1項前段、第74條第1款，罰金罰鍰提高標準條例第
    1條前段、第2條之規定，並爰審酌被告三人犯罪之動機、目
    的、各人參與犯行之程度、犯罪手段尚稱平和，對被害人所
    造成之損害，已與卉多公司和解及犯後之態度等一切情狀，
    分別量處被告丙○○拘役四十日、乙○○拘役三十日、甲○○拘役四十日，並均諭知易科罰金之折算標準。又被告三人
    前均未曾受有期徒刑以上刑之宣告，有臺灣臺中地方法院檢
    察署刑案資料查註紀錄表及臺灣高等法院被告全國前案紀錄
    表在卷可按，被告三人經此教訓，當知警惕而無再犯之虞，
    原審綜核各情，所宣告之刑，認以暫不執行為適當，併均予
    宣告緩刑二年，以啟自新。認事用法尚無違誤，量刑亦稱妥
    適，被告三人上訴意旨，仍執前詞指摘原判決不當，為無理
    由，應予駁回。
四、公訴意旨另以：被告甲○○明知萊可麗公司生產的口罩並未
　　販售予醫院，竟與被告丙○○、乙○○共同基於犯意聯絡，
  　虛偽製作上開出貨明細單，再由被告乙○○行使傳真該出貨
    明細單予沈照翔，因認被告甲○○就此部分，另涉有刑法第
　　二百十六條、第二百十五條行使業務登載不實文書罪之罪嫌
  　。經查：被告甲○○雖明知上開出貨明細單為不實，而共同
    參與製作屬實，已見前述，惟尚查無積極證據足認被告甲○○明知被告丙○○、乙○○欲將上開不實出貨明細單傳真予
　　沈照翔，作為萊可麗公司與卉多公司交易取信使用，而被告
　  甲○○將共同參與製作之上開編號4539及4540號出貨明細單
    回傳至萊可麗公司，與「行使」不實出貨明細單之意義仍屬
    有別，因而僅能認定被告甲○○與被告丙○○、乙○○二人
    有共同參與製作業務上不實之文書之犯意聯絡，至於嗣後被
    告丙○○、乙○○將上開編號4539及4540號出貨明細單傳真
    予卉多公司沈照翔用以作為交易憑信之行為，尚難遽認被告
    甲○○亦具行使業務上不實文書之犯意聯絡，應認此部分僅
    被告丙○○、乙○○二人間具行使業務上不實文書之犯意聯
    絡。本應就被告甲○○行使部分為無罪之諭知，惟公訴人認
    此部分與前揭起訴成罪部分之事實，具有實質上一罪之關係
    ，爰不另就被告甲○○行使業務登載不實文書部分為無罪之
    諭知。
五、公訴意旨另以：被告丙○○為取得與卉多公司之交易，乃基
    於為自己不法所有之意圖，向沈照翔詐稱「榮總醫院及彰化
    基督教醫院（下稱彰基醫院）均有購買萊可麗公司生產的口
    罩，且存貨不多要先訂購」，使沈照翔陷於錯誤，認為萊可
    麗公司生產的口罩既獲得醫院採用，縱每個單價較一般市面
    上之光觸媒口罩貴五元，惟應具有良好之品質，有助於口罩
    之銷售，且當時ＳＡＲＳ疫情嚴重，需貨孔急，遂先購買乙
    批口罩試用，經下游廠商初步判定可以販售，卉多公司即於
    同年月19日向萊可麗公司購買單價55元之光觸媒口罩2萬5千
    個，計1百37萬5千元，並於同日付清三成訂金41萬2千5百元
    。同年月20日近中午時分，沈照翔打電話予被告丙○○詢問
    有無出貨至大醫院之證明，被告丙○○明知萊可麗公司生產
    的口罩並未販售予醫院，竟指示被告乙○○開立客戶名稱為
   「榮民總醫院高雄分院醫技處蔡先生」之出貨明細單，由被
    告甲○○在客戶簽收欄內簽名，再由被告乙○○將上開出貨
    明細單傳真予卉多公司，以資取信。於92年5月23日，卉多
    公司下游廠商向告訴人反應萊可麗公司生產之口罩品質不良
    ，紛紛要求退貨，並告以榮總醫院高雄分院並未設有醫技處
    ，沈照翔至此始知受騙，因認被告丙○○另涉有刑法第339
    條第1項之詐欺取財罪嫌。
(一)、訊據被告丙○○堅決否認涉有上開詐欺犯行，辯稱：當時伊
    係誤信甲○○所謊稱要將口罩送榮總醫院測試屬實，方對沈
    照翔為上開說明及傳真前開出貨明細單，並無詐欺故意。且
    當時ＳＡＲＳ疫情嚴重，口罩缺貨孔急，一堆人捧著現金排
    隊訂貨，伊更無詐欺告訴人訂貨之必要等語。
(二)、按犯罪事實應依證據認定之，無證據不得認定其犯罪事實，
    刑事訴訟法第154條第2項定有明文。次按認定不利於被告之
    事實須依積極證據，苟積極證據不足為不利於被告事實之認
    定時，即應為有利於被告之認定（最高法院30年臺上字第81
    6號判例參照）。又事實之認定，應憑證據，如未能發現相
    當證據，或證據不足以證明，自不能以推測或擬制之方法，
    以為裁判基礎（最高法院40年臺上86號判例參照）。
(三)、經查，92年4、5月間ＳＡＲＳ疫情嚴重，造成口罩嚴重缺貨
    ，有錢卻買不到口罩之情形，甚為普遍，被告丙○○在口罩
    甚為搶手，並無滯銷疑慮下，是否有詐欺卉多公司訂購口罩
    之故意及必要，實非無疑。又將口罩送榮總醫院測試乙情，
    乃係被告甲○○所捏造之情節，亦據被告甲○○於偵、審程
    序中迭次自承在卷，足認被告丙○○所辯：誤信甲○○所言
    等語，足堪採信。復參諸沈照翔於審理中到庭具結證述：「
    公司的同仁有拿鄭先生（即被告丙○○）公司的口罩給我看
    ，那時因是ＳＡＲＳ期間，我們是在販售口罩的通路廠商，
    有大賣場要向我們進貨，要我們去找口罩的來源，我看同仁
    拿來的鄭先生公司口罩包裝、及整體性不錯，所以我就主動
    到神岡鄉萊可麗公司找丙○○接洽」、「（問：你在跟鄭先
    生接洽的二次當中，談到價格的部分，有無因提到榮總曾經
    採用，而提高價格？）沒有」、「5月16日當天，就有與鄭
    先生約好19日會再去他們公司，再決定是否要簽約。我是認
    為我買回去試用的結果，品質不錯，外觀整體性也不錯，跟
    他談的結果，售價也合理，再加上他說他的客戶送榮總以後
    ，榮總也有採用，所以我才向他購買」、「（問：5月19日
    當天，如果你知道丙○○跟你講說榮總採用他們公司口罩的
    事情，是不實在的，你還會繼續跟他訂貨嗎？）應該會。可
    能數量會比較少一點。因為當時市場上口罩缺貨，而且已經
    有廠商向我預購口罩了，所以我還是會向他訂貨」、「（問
    ：當時你們所接觸販賣光觸媒口罩的廠商，除了萊可麗公司
    外，還有無其他公司？）有。另外有二、三家與我們公司接
    觸。這二、三家原先就與我們公司有業務往來」、「（問：
    為何捨這二、三家廠商不買，而向萊可麗訂貨？）當時我覺
    得萊可麗公司口罩的包裝及整體性很專業，榮總也有採用，
    對我們來講也比較容易銷售」等語（見原審卷第80、87至89
    頁），足見當時因口罩貨源甚缺，沈照翔係主動前往萊可麗
    公司洽購口罩，縱被告丙○○未陳稱該公司口罩有送榮總醫
    院測試乙情，沈照翔仍會因萊可麗公司口罩的品質、包裝及
    整體性之專業而採購該公司之口罩，委無疑義，據此，實難
    遽認沈照翔有何陷於錯誤之情形或被告丙○○有何詐欺之故
    意，至為灼然。同理，公訴人雖認被告丙○○有向沈照翔訛
    稱：有送基督教醫院云云，此已據被告丙○○否認在卷，且
    沈照翔於5月20日當天只向被告丙○○索取出貨榮總醫院之
    證明，並未索取基督教醫院之證明乙情，業據沈照翔於審理
    中證述屬實（見原審卷第87頁），職是被告丙○○是否有為
    上開說詞，即非無疑，況如同前述之理由，尚難認定被告丙○○有訛稱送貨予基督教醫院之必要，自難認定有為此部分
    話語之詐欺故意。
(四)、再參以沈照翔於審理中證述：「（問：你向丙○○購買口罩
    之後，你又以多少錢賣給別人？）我買55元，以60至80元不
    等的價格出售。因對象不同，售價就不一樣」、「（問：原
    先接觸的二、三家廠商，有無說要賣給你光觸媒口罩一個多
    少錢？）一個50元左右，也有40幾元的」、「（問：這樣向
    萊可麗購買之口罩價格顯然高出其他廠商，為何還要向他購
    買？）當時我覺得萊可麗公司口罩的包裝及整體性很專業，
    榮總也有採用，對我們來講也比較容易銷售」（見原審卷第
    81、82、89頁），足徵當時口罩市場之售價高低不一，沈照
    翔向被告丙○○購買後，猶能以60至80元不等之價格轉售，
    則被告丙○○以每個55元之價格出售，自難謂有何高價出售
    之詐欺犯意，其理至明。又依沈照翔於審理中證述：「（問
    ：你有無證據證明，被告公司故意隱瞞瑕疵將劣貨賣給你？
    ）只有搜達公司有寄一個不良的口罩給我」、「（問：你剛
    有提到口罩出貨的時候，口罩有一些瑕疵，你收到客戶的抱
    怨的時候，有無將口罩交給其他鑑定單位，鑑定瑕疵是否屬
    實？）沒有」等語明確（見原審卷第85、87頁），再參酌前
    述沈照翔已先買過產品試用，認為萊可麗公司口罩之品質、
    包裝及整體性均不錯，而再行訂購等情，亦不足認定被告丙○○有何故意出售瑕疵品之施用詐術行為。被告丙○○既無
    前揭施用詐術之故意及行為，且卉多公司已於92年5月19日
    向被告丙○○承購口罩在先，準此，沈照翔於92年5月20日
    向被告丙○○索取榮總醫院出貨證明時，被告丙○○雖傳真
    前開不實之出貨明細單予沈照翔，自亦難認定有何詐欺之犯
    意及必要。
(五)、綜合上述，被告丙○○之行為，自難認定符合刑法詐欺罪之
    構成要件，已臻明確。此外，復查無其他積極證據，足資認
    定被告丙○○有何公訴人所指訴詐欺犯行，就此部分，本應
    為無罪之諭知，惟公訴人認此部分，與前開起訴有罪之部分
    ，有牽連犯之裁判上一罪關係，爰不另為無罪之諭知。
據上論結，應依刑事訴訟法第368條，判決如主文。
本案經檢察官丁○○到庭執行職務。
中　　華　　民　　國　　94　　年　　10　　月　　20　　日
               刑事第八庭  審判長法　官　羅　得　村
                                 法　官　巫　政　松
                                 法　官　紀　文　勝
上列正本證明與原本無異。
不得上訴。
                                 書記官　顏　子　良
中　　華　　民　　國　　94　　年　　10　　月　　21　　日
附錄本案所犯法條全文：
刑法第215條
從事業務之人，明知為不實之事項，而登載於其業務上作成之文
書，足以生損害於公眾或他人者，處三年以下有期徒刑、拘役或
五百元以下罰金。
刑法第216條
行使第二百十條至第二百十五條之文書者，依偽造、變造文書或
登載不實事項或使登載不實事項之規定處斷。
　　　　　　　　　　　　　　　　　　　　　　　　　　　Ｆ
